臺灣板橋地方法院民事裁定　　　　　　　　92年度智字第45號
原　　　告　致伸科技股份有限公司
法定代理人　梁立省
訴訟代理人　王鵬瑜律師
　　　　　　林美宏律師
複代理人　　孫建國律師
被　　　告　志合電腦股份有限公司
法定代理人　陳盛沺
訴訟代理人　呂理胡律師
被　　　告　揚迪科技股份有限公司
法定代理人　黃村佃
上列當事人間請求侵權行為損害賠償事件，本院裁定如下：
    主  文
被告志合電腦股份有限公司、揚迪科技股份有限公司應於本裁定
送達後十日內分別提出銷售「ＧＶＣ24 1型筆記型電腦」之發票
、出貨表冊及被告間之訂單等銷售、出貨紀錄到院。
    理  由
一、原告聲請意旨略以：被告志合電腦股份有限公司（以下簡稱
    志合公司）所製造，並由被告揚迪科技股份有限公司（以下
    簡稱揚迪公司）銷售之型號「ＧＶＣ241 型筆記型電腦」產
    品，侵害原告享有之新型第121546號專利權，已據財團法人
    工業技術研究院鑑定在案，惟計算原告該專利權所受損害之
    範圍，則須參酌被告公司銷售該筆記型電腦之出貨、銷售憑
    據等文件，始能具體認定，而上開書證均係被告所執之文書
    ，爰依民事訴訟法第344 條規定，請求鈞院命被告提出該型
    號筆記型電腦：(一)、歷來製造、生產及銷售出貨表冊、發票
    。(二)、以產品類別所為之利潤分析報表。(三)、被告公司間就
    上開產品之契約及訂單紀錄。(四)、法務及財務部分就本件訴
    訟所為之分析報告等語。
二、按聲明書證，係使用他造所執之文書者，應聲請法院命他造
    提出；當事人就商業帳簿及與本件訴訟有關之事項所作之文
    書，當事人有提出之義務；又法院認應證之事實重要，且舉
    證人之聲請正當者，應以裁定命他造提出文書，民事訴訟法
    第342 條第1 項、第344 條第1 項第4 、5 款、第343 條分
    別定有明文。次按新型專利權受侵害時，專利權人得請求賠
    償損害，並得依侵害人因侵害行為所得之利益計算其損害。
    而於侵害人不能就其成本或必要費用舉證時，且得以銷售該
    項物品全部收入為所得利益，此觀諸專利法第108 條準用同
    法第84條第1 項、第85條第1 項第2 款規定亦明。
二、原告主張之前開事實，業據其聲請財團法人工業技術研究院
    鑑定，並經該院於民國93年7 月30日（93）工研院字第1028
    4 號函覆鑑定報告書一件在卷可憑，揆諸前揭法條，原告請
    求被告提出銷售上開筆記型電腦之發票、出貨表冊及被告間
    之訂單等紀錄，經核於法尚無不合，爰裁定命被告提出如主
    文所示之文書。
三、另專利法第85條第1 項第2 款有關計算損害之規定，既限定
    於侵害人因侵害行為所得之利益，而於侵害人不能就其成本
    或必要費用舉證時，並得以侵害人銷售該項物品全部收入為
    伊所得利益，則有關被告生產、製造上述電腦之紀錄、法務
    及財務部分就本件訴訟所為之分析報告，因與計算所得利益
    無關，自不在命提出之列。再有關利潤分析報表，乃屬被告
    舉證其成本之範疇，與被告等間就上開型號電腦所簽訂之契
    約，皆非屬計算原告損害所必需，故俱未准原告所請，則附
    敘明之。
四、依民事訴訟法第343 條，裁定如主文。
中　　華　　民　　國　　94　　年　　8 　　月　　31　　日
                  民事第二庭    法　官　林玫君
以上正本係照原本作成
本件不得抗告
中　　華　　民　　國　　94　　年　　8 　　月　　31　　日
                                書記官　曹  復
